【裁判字號】    95,訴,571
【裁判日期】    950630
【裁判案由】    洗錢防制法
【裁判全文】
臺灣士林地方法院刑事判決               95年度訴字第571號
公  訴  人  臺灣士林地方法院檢察署檢察官
被      告  甲○○
上列被告因洗錢防制法案件，經檢察官提起公訴（94年度偵字第
10873 號），經本院訊問被告後，被告為有罪之陳述，本院合議
庭裁定認本件宜由受命法官獨任進行簡式審判程序，判決如下：
    主  文
甲○○幫助掩飾因自己重大犯罪所得財物，處有期徒刑伍月，如
易科罰金以佰元折算壹日。
    事實及理由
一、本件犯罪事實及證據除引用檢察官起訴書之記載外，另補充
    、更正如下：
    1 甲○○明知一般人無故取得他人金融帳戶使用之行徑常與
      侵害財產性犯罪之需要密切相關，且交付存摺等帳戶資料
      予不熟識之他人使用，可能幫助不詳犯罪集團掩飾或隱匿
      其等因自己重大犯罪所得財物或財產上利益之用，致使被
      害人及警方追查無門。
    2 甲○○竟不違本意，基於幫助他人掩飾因自己重大犯罪所
      得財物或財產上之利益之犯意。
    3 犯罪事實第8 行「以不詳價格出售給他人」，更正為「提
      供給他人」。
    4 證據部分尚有：本件犯罪事實，業據被告於本院訊問時坦
      白承認。
二、核被告甲○○的行為，是犯刑法第30條第1 項、洗錢防制法
    第9 條第1 項之幫助掩飾因自己重大犯罪所得財物罪。被告
    於本院審理時認罪並自白犯罪，應依洗錢防制法第9 條第5
    項規定，減輕其刑。被告以幫助意思將其存摺、提款卡、密
    碼交與姓名年籍不詳之人，供該人所屬詐欺集團成員掩飾該
    集團因自己常業詐欺行為所得財物之犯行，屬幫助犯，依刑
    法第30條第2 項規定，減輕其刑，並遞減之。
三、爰審酌被告提供帳戶予詐騙集團之人，造成犯罪偵查困難，
    幕後犯罪人得以逍遙法外，致此類犯罪手法層出不窮，嚴重
    危害交易秩序與社會治安，且於偵查中設詞狡辯，念及被告
    於本院審理時已坦承犯行之態度等情，量處如主文所示之刑
    ，並諭知易科罰金之折算標準。
四、被告始終抗辯提供帳戶，但未取得對價，依卷內資料，並無
    證據足以證明被告有取得對價之情節，自無從依洗錢防制法
    第12條第1 項、第4 條第2 款規定就所得財物或財產上利益
    為沒收之諭知，附此說明。
五、依刑事訴訟法第273之1第1項、第299條第1項前段、第310條
    之2 、第454 條，洗錢防制法第2 條第1 項、第9 條第1 項
    、第5 項後段，刑法第11條前段、第30條第1 項前段、第2
    項、第41條第1 項，罰金罰鍰提高標準條例第2 條，判決如
    主文。
六、本案經檢察官林宏松到庭執行職務。
七、當事人如不服本判決，應於判決送達後10日內，向本院提出
    上訴狀。
中    華    民    國    95    年    6     月    30    日
                        刑事第五庭法  官  蘇嫊娟
以上正本證明與原本無異。
如不服本判決，應於判決送達後10日內，向本院提出上訴狀。
                                  書記官  陳慧玲
中    華    民    國    95    年    7     月    3     日
本案論罪科刑法條：
洗錢防制法第2條
本法所稱洗錢，係指下列行為：
一  掩飾或隱匿因自己重大犯罪所得財物或財產上利益者。
二  掩飾、收受、搬運、寄藏、故買或牙保他人因重大犯罪所得
    財物或財產上利益者。
洗錢防制法第9條
犯第2 條第1 款之罪者，處5 年以下有期徒刑，得併科新臺幣三
百萬元以下罰金。
犯第2 條第2 款之罪者，處7 年以下有期徒刑，得併科新臺幣五
百萬元以下罰金。
以犯前二項之罪為常業者，處3 年以上10年以下有期徒刑，得併
科新臺幣1 百萬元以上1 千萬元以下罰金。
法人之代表人、法人或自然人之代理人、受雇人或其他從業人員
，因執行業務犯前三項之罪者，除處罰行為人外，對該法人或自
然人並科以各該項所定之罰金。但法人之代表人或自然人對於犯
罪之發生，已盡力監督或為防止行為者，不在此限。
犯前四項之罪，於犯罪後六個月內自首者，免除其刑；逾六個月
者，減輕或免除其刑；在偵查或審判中自白者，減輕其刑。


司法院資訊處製作；財團法人民間司法改革基金會備份。
